【裁判字號】    97,重上更(四),79
【裁判日期】    980507
【裁判案由】    違反毒品危害防制條例
【裁判全文】
臺灣高等法院高雄分院刑事判決    97年度重上更(四)字第79號
上  訴  人
即  被  告  甲○○
選任辯護人  陳正達律師
            許惠珠律師
            洪世崇律師
上列上訴人因違反毒品危害防制條例案件，不服臺灣高雄地方法
院93年度重訴字第76號中華民國94年6 月2 日第一審判決（起訴
案號：臺灣高雄地方法院檢察署93年度偵字第11343號、第11344
號、第11628號、移送併辦案號：93年度偵字第16585號），提起
上訴，經判決後，由最高法院第4次發回，本院判決如下：
    主  文
原判決關於甲○○部分撤銷。
甲○○共同連續販賣第一級毒品，處有期徒刑拾伍年，褫奪公權
捌年。未扣案之行動電話貳具（搭配門號0000000000號、000000
0000號）沒收之，如全部或一部不能沒收時，追徵其價額；未扣
案之與丙○○、乙○○及不詳姓名之人共同販賣毒品所得財物新
臺幣佰壹拾伍萬元，應連帶沒收之，如全部或一部不能沒收時
，以其等財產抵償之。扣案販賣毒品所用之NOKIA 牌行動電話壹
具（搭配門號0000000000號）沒收。
    事  實
一、甲○○係高雄縣政府警察局仁武分局大華派出所巡佐，綽號
    為「阿義」或「16」，其因執行查緝毒品職務而認識有施用
    毒品前科紀錄之乙○○（涉犯本件販賣第一級毒品等罪，業
    經臺灣高雄地方法院檢察署檢察官以案件曾經判決確定而為
    不起訴處分確定）。乙○○因在大陸地區知悉取得第一級毒
    品海洛因之管道，計劃以不詳方法自大陸地區取得之海洛因
    夾帶闖關進入台灣地區販售牟利，乃央請甲○○幫忙，負責
    聯絡買主販賣之交易時間地點並收受貨款等事宜。甲○○明
    知海洛因業經政府公告為毒品危害防制條例第2 條第2 項第
    1 款之第一級毒品，不得非法持有、運輸、販賣，竟仍應允
    之，而與乙○○、丙○○（綽號惠哥，已經本院以94年度上
    重訴字第12號判處有期徒刑8 年確定）共同意圖營利，基於
    販賣第一級毒品海洛因之概括犯意聯絡，先由乙○○在大陸
    地區負責取得第一級毒品海洛因，利用不詳姓名之人以不詳
    管道夾帶闖關進入台灣地區入境，嗣攜帶毒品之人順利入境
    後，由乙○○告知丙○○，並由丙○○以其所有之行動電話
    0000000000號、0000000000號或其他號碼與經由乙○○介紹
    而認識之甲○○所有之行動電話0000000000號聯絡，而由甲○○依乙○○之告知，先向約定購買第一級毒品海洛因之買
    主沈奇龍（意圖營利而販入第一級毒品，業經本院前審判決
    處有期徒刑14年，褫奪公權10年確定），事先收取買賣毒品
    之價金，再由甲○○以上開0000000000號行動電話，通知沈
    奇龍至東西向88號快速公路鳳山交流道旁中崙國小後方產業
    道路上，並聯絡丙○○將運送毒品之人帶至上開道路將毒品
    丟置該地，該運送毒品之人即先離去，由丙○○留在現場負
    責將毒品藏置在更隱蔽之草叢中，指示隨後到達取貨之沈奇
    龍藏放毒品之位置所在，由沈奇龍自行取走。事後丙○○再
    向甲○○收取乙○○允諾給予，而由甲○○先代為墊付之新
    台幣（下同）2 萬元報酬，以上開模式進行販賣第一級毒品
    海洛因之交易；其詳先後計於：
  (一)93年5 月中旬某日，乙○○通知丙○○將有毒品夾帶入境，
    丙○○即通知甲○○，再由甲○○通知沈奇龍稱有海洛因到
    貨可交付，由沈奇龍先依事前與乙○○約定之以115 萬元購
    買海洛因1 塊重約375 公克，以現金在甲○○位於高雄縣鳳
    山市○○○路53號居所交付予甲○○後，甲○○即告知沈奇
    龍至東西向88號快速公路鳳山交流道旁中崙國小後方拿取海
    洛因毒品，甲○○復指示丙○○於93年5 月中旬某日下午3
    、4 時許，至東西向88號快速公路鳳山交流道旁中崙國小後
    方，有不詳姓名之運送毒品者會先將海洛因毒品丟置在該地
    後隨即離去，再由丙○○將該毒品藏匿在草叢內，嗣沈奇龍
    騎乘不詳車牌號碼之機車前往該處，甲○○隨後駕駛香檳色
    車牌號碼ZR─3076號BMW 牌休旅車跟隨在後，沈奇龍到達現
    場後，丙○○即示意毒品海洛因藏匿在草叢內，由沈奇龍自
    行拿取毒品而完成交易，甲○○見沈奇龍將毒品取走後始出
    現，並將車子開往原本即與丙○○相約之高雄縣鳳山市中崙
    附近某處釣蝦場，甲○○即依乙○○之交代先給付部份報酬
    予丙○○。
  (二)93年5 月20日甲○○又以同一方式通知沈奇龍有毒品到貨待
    售，而於93年5 月21日某時，沈奇龍將購買毒品之價金100
    萬元，在高雄縣鳳山市○○○路53號甲○○居所交予甲○○
    ，甲○○復指示沈奇龍至東西向88號快速公路鳳山交流道旁
    中崙國小後方產業道路等候拿取海洛因毒品，而沈奇龍依約
    前往定地點後，丙○○在該處告知沈奇龍稱因夾帶毒品者因
    故未能入境，而未能交貨，言明下次交易時一併補齊。丙○○則因乙○○尚積欠其部分報酬，遂於93年6 月2 日上午11
    時50分30秒許主動以其使用之0000000000號行動電話撥打甲○○之0000000000號行動電話索討，經甲○○應允，於同日
    下午7 時55分13秒許，丙○○至甲○○任職之高雄縣政府警
    察局仁武分局大華派出所外，再以上開行動電話與甲○○通
    聯，嗣因該派出所之主管仍在所內，甲○○即要求再晚1 、
    20分鐘後才可進入派出所，其後丙○○即在派出所圍牆內停
    車場等候，並經甲○○代乙○○墊付剩餘報酬後離去。
  (三)於93年6 月5 日乙○○所指示之夾藏攜帶海洛因毒品者入境
    成功並與丙○○聯絡，丙○○即於93年6 月5 日下午9 時39
    分28秒以行動電話0000000000號撥打甲○○所使用之000000
    0000號行動電話通知此事，並約定於翌日即同年月6日 上午
    5 時30分許在東西向88號快速公路鳳山交流道旁中崙國小後
    方產業道路交付毒品，甲○○旋即於同日下午9 時42 分4秒
    許，以0000000000號之行動電話撥打沈奇龍所持用OKWAP 廠
    牌之0000000000號行動電話，約其於同日下午10時許至高雄
    縣政府警察局仁武分局大華派出所會商相關購買海洛因毒品
    事宜，雙方約定沈奇龍再出資100 萬元，連同上次已付之貨
    款100 萬元，合計200 萬元，購買海洛因重量約680 公克，
    沈奇龍復於93年6 月6 日上午5 點多，在高雄縣鳳山市○○○路53號甲○○之居所交付現金100 萬元予甲○○，甲○○
    即告知丙○○在東西向88號快速公路鳳山交流道旁中崙國小
    後方產業道路等候某不詳姓名之攜帶毒品者交付毒品。丙○○乃依約駕駛車牌號碼ZI─1837號自小客車與攜帶毒品之某
    姓名不詳之男子所自行駕駛車號不詳之裕隆牌黑色自小客車
    ，同至東西向88號快速公路鳳山交流道旁中崙國小後方產業
    道路旁，由該名攜帶毒品之不詳姓名者先將毒品丟棄在丙○○前面，再由丙○○將之藏匿於草叢內，丙○○先於93年6
    月6 日上午5 時27分18秒以行動電話0000000000號撥打甲○○所使用之0000000000號行動電話，告知已在約定地點等候
    ，丙○○又因已逾約定之上午5 時30分許時間仍未見買主沈
    奇龍前來，復於同日上午5 時33分43秒再以上開行動電話通
    知甲○○，甲○○即告知丙○○暫勿離開該地，於電話通聯
    中，丙○○即回稱已看見沈奇龍，沈奇龍騎乘車牌號碼IUW-
    478 號機車至該地，丙○○即示意海洛因毒品藏放在草叢中
    ，沈奇龍旋即取走海洛因毒品2 大包（毛重約680 公克），
    丙○○於同日上午5 時36分34秒即以前開行動電話向甲○○
    回報沈奇龍已將毒品取走。沈奇龍則攜帶交易所得之2 包海
    洛因於同日上午5 時55分許，回到其高雄市○○區○○街90
    號居處大樓騎樓前為警查獲，並當場扣得海洛因2 大包（毛
    重約680 公克）。復經沈奇龍同意後，進入沈奇龍在高雄市
    三民區○○街90號7 樓之2 居處執行搜索，扣得海洛因2 大
    包（毛重84.5公克）、海洛因10小包（毛重12公克）、10小
    包（毛重8.9 公克）及稀釋海洛因純質用含微量海洛因成分
    粉末2 小包，合計共扣得海洛因26包（合計淨重778.39公克
    ，沾有海洛因之包裝袋重合計25.67 公克）、殘留海洛因之
    電子磅秤1 台、其所有供買賣毒品聯繫用之0000000000號之
    OKWAP 牌行動電話1 具、傳真憑單2 紙。計甲○○、丙○○
    與乙○○共同販賣毒品所得為315 萬元。嗣沈奇龍於法務部
    調查局高雄市調查處調查員詢問時，供出其毒品來源，係向
    丙○○購買，高雄市調查處人員乃依其供述，循線查獲甲○○。
二、案經法務部調查局高雄市調查處移送臺灣高雄地方法院檢察
    署檢察官偵查起訴及移送併辦。
    理  由
壹、本件傳聞證據之證據能力審查部分
一、按被告以外之人於審判外之陳述，雖不符前四條之規定，而
    經當事人於審判程序同意作為證據，法院審酌該言詞陳述或
    書面陳述作成時之情況，認為適當者，亦得為證據，刑事訴
    訟法第159條之5第1項定有明文。
二、本件被告及其選任辯護人於本院審理程序時，已表示對於下
    列所引用之屬審判外陳述之傳聞證據部分，如證人即共同被
    告丙○○、沈奇龍在於司法警察調查中所為有關被告甲○○
    販賣毒品犯行部分之陳述等證據均同意作為證據。本院斟酌
    上開證據並無違法取得之情事，亦與本件公訴人起訴之被告
    甲○○共同販賣毒品犯罪事實具待證事實之相當關聯性，而
    無證明力明顯過低之情形，認為作為本件被告甲○○論罪之
    證據亦屬適當，是均得採為證據。
貳、認定被告甲○○犯罪之證據及理由
一、訊據上訴人即被告甲○○坦承上揭共同販賣第一級毒品之犯
    行不諱。核與證人即共同被告沈奇龍、丙○○在法務部調查
    局高雄市調查處、偵查中所證述之與被告甲○○聯絡及交付
    、取得毒品等交易毒品之事實經過情節相符，並有被告甲○○所使用之0000000000號雙向通聯查詢資料1 份及原審勘驗
    被告甲○○所使用0000000000號監聽錄音帶之勘驗筆錄在卷
    可查（見原審卷(一)第219 頁、卷(二)第54頁、第55頁）。又被
    告甲○○在調查處調查中亦自承「於5 、6 年前即與乙○○
    熟識，目前乙○○大多都在大陸地區活動，平日若有事情需
    要與其胞弟陳武守或1 名不認識的男子聯絡時，就會由我前
    往渠胞弟陳武守任職之位於高雄市○○路寶成建設蓋的大樓
    第21樓的「馥臻直銷公司」，負責渠等的聯繫工作，或偶有
    以電話聯絡，針對乙○○提出之生意進行安排是否有人可以
    配合、合作」等語（見93年度偵字第11628 號偵查卷第4 頁
    ），足認被告甲○○確與乙○○認識並有所聯繫且交情匪淺
    ，故被告甲○○所供稱其係受乙○○之請託幫忙而負責本件
    販賣毒品相關收取販賣毒品之價金及聯絡丙○○、沈奇龍交
    易時間及地點等語，亦與常情無違，況依證人沈奇龍在調查
    處、偵查中之證述其係將購買毒品之價金共315 萬元先後交
    付予被告甲○○，足認被告甲○○在本件販賣毒品之交易過
    程中除聯絡交易時間地點等事宜外，並曾收受沈奇龍所交付
    之毒品交易價金。而查扣之疑似海洛因粉末2 大包，因調查
    局送驗時與被告沈奇龍本身所持有之疑似海洛因粉末24包相
    混合鑑定，鑑定結果確實均為海洛因成分（淨重合計778.39
    公克，沾有海洛因之包裝袋重合計25.67 公克），此有法務
    部調查局93年7 月20日調壹科字第220017491 號鑑定通知書
    1 紙附卷可參（見93年度偵字第11344 號偵查卷第159 頁）
    。
二、綜上所述，被告甲○○受乙○○之請託幫忙而參與共同販賣
    第一級毒品海洛因之犯行已至為明確，而被告沈奇龍交付第
    一級毒品海洛因之價金3 次，分別為115 萬元、100 萬元、
    100 萬元予被告甲○○，已如前述，則被告甲○○與共同被
    告丙○○、乙○○及某不詳姓名之男子共同連續販賣第一級
    毒品海洛因所取得財物為315萬元。
三、邇來政府為杜絕毒品氾濫，毒害人民甚深，再三宣導教育民
    眾遠離毒品、媒體就此之報導既深且廣，對於毒品之禁絕，
    應為民眾所熟悉。又政府對於查緝販賣毒品無不嚴格執行，
    且販賣毒品罪更係刑度甚重之重罪，設若無利可圖，衡情一
    般持有毒品者，當不致輕易將持有毒品交付他人。況乎第一
    級毒品海洛因價格不貲、物稀價昂，且販賣第一級毒品海洛
    因係違法行為，非可公然為之，亦無公定之價格，不論任何
    包裝，均可任意分裝增減分量，每次買賣價量，亦可能隨時
    依雙方間之關係深淺、資力、需求量及對行情之認知、來源
    是否充裕、查緝是否嚴緊，購買者被查獲時供述購買對象之
    可能性風險之評估等，因而異其標準，並隨時機動調整，非
    可一概而論，是販賣之利得除經坦承犯行或價量俱臻明確外
    ，委難查得實情，販賣之人從價差或量差中牟利方式雖異，
    其意圖營利之非法販賣行為則一，足見本件被告甲○○與乙○○等人以不詳管道經由上手販毒者處取得毒品後再俟機販
    賣第一級毒品海洛因予沈奇龍之舉，主觀上確有牟利意圖，
    應堪認定。
四、新舊法比較：
    按刑法於94年2月2日修正公布，並於95年7月1日施行，而行
    為後法律有變更者，適用行為時之法律。但行為後之法律有
    利於行為人者，適用最有利於行為人之法律，刑法第2條第1
    項定有明文，而有關新舊法之比較，應就罪刑有關之連續犯
    、累犯加重等暨其他法定加減原因（如身分加減）與加減例
    等一切情形，綜其全部罪刑之結果而為比較（最高法院95年
    第8 次刑事庭會議決議參照）。
  (一)修正後刑法第28條關於成立共同正犯之標準，將原來共同正
    犯之共同「實施」犯罪，改為共同「實行」犯罪，剔除完全
    未參與犯罪相關行為之「實行」的「陰謀共同正犯」及「預
    備共同正犯」，是修正後之共同正犯之可罰性要件之範圍業
    已限縮。比較新舊法，修正後刑法第28條規定，未必較有利
    於被告，仍應依修正前刑法第28條規定論處。
  (二)被告行為後，刑法第56條連續犯之規定，業於94年2 月2 日
    修正公布刪除，並於95年7 月1 日施行，則被告之犯行，因
    行為後新法業已刪除連續犯之規定，此刪除雖非犯罪構成要
    件之變更，但顯已影響行為人刑罰之法律效果，自屬法律有
    變更，依新法第2 條第1 項規定，比較新、舊法結果，仍應
    適用較有利於被告之行為時法律即舊法論以連續犯。
  (三)又被告行為時之刑法第64條第2 項規定：「死刑減輕者，為
    無期徒刑，或為15年以下12年以上有期徒刑」，修正前刑法
    第65條第2 項規定：「無期徒刑減輕者，為7 年以上有期徒
    刑」，修正後刑法第64條第2 項規定：「死刑減輕者，為無
    期徒刑」，修正後刑法第65條第2 項規定：「無期徒刑減輕
    者，為20年以下有期徒刑15年以上有期徒刑」，經比較新、
    舊法適用結果，修正後分別將刑法第64條第2 項、第65條第
    2 項之死刑、無期徒刑減輕規定，由「為無期徒刑，或為15
    年以下12年以上有期徒刑」、「為7 年以上有期徒刑」，提
    高為「為無期徒刑」、「為20年以下有期徒刑15年以上有期
    徒刑」，是修正後之刑法並無較有利於被告。應依刑法第2
    條第1 項規定，適用最有利於行為人之法律即行為時法。
五、核被告甲○○所為，係犯毒品危害防制條例第4 條第1 項之
    販賣第一級毒品罪；被告甲○○與乙○○、丙○○及不詳姓
    名之攜帶毒品前來交付之男子間，就上開犯行，有犯意聯絡
    ，及行為分擔，均為共同正犯。被告甲○○先後多次販賣第
    一級毒品犯行，均時間緊接，手法相同，所犯又係同一罪名
    之罪，顯係基於概括之犯意，反覆實施，應依連續犯之規定
    論以販賣第一級毒品之一罪，惟販賣第一級毒品罪因法定本
    刑為死刑、無期徒刑部分，依法不得加重其刑，僅就罰金刑
    部分加重其刑。又被告甲○○先後持有毒品之行為（共同正
    犯某不詳姓名男子所持有），本應以連續持有論，惟其持有
    之後，進而販賣，其持有之低度行為，應為販賣之高度行為
    所吸收，不另論罪。又販賣第一級毒品固屬應嚴加處罰之重
    大犯罪，然同為販賣第一級毒品之人，其原因動機不一，犯
    罪情節未必盡同，或有大盤毒梟者，亦有中、小盤之分，甚
    或僅止於吸毒者同儕間為求互通有無之有償轉讓者亦有之，
    其販賣行為所造成危害社會之程度自屬有異，法律科處此類
    犯罪所設之法定最低本刑卻同為無期徒刑，不可謂為不重。
    經查，本件被告係因受友人乙○○之請託幫忙而參與販賣第
    一級毒品之犯行，所參與販賣毒品犯行僅有3 次，且所參與
    者僅係聯絡交易時間地點及代主謀者乙○○收取交易價金之
    工作，犯罪情節尚難與大盤或中盤毒梟者相提併論，本院即
    令處以被告最低刑度即無期徒刑而禁錮終身，仍有致情法失
    平之處，誠屬情輕法重，其犯罪情狀尚非全然無可憫恕之處
    ，爰依刑法第59條規定減輕其刑，並依法先遞加（上開法定
    本刑死刑及無期徒刑部分除外，僅罰金刑部分）後減之。又
    公訴人雖未就被告甲○○於93年5 月20日另有共同販賣海洛
    因毒品予被告沈奇龍之犯行起訴，惟此部分與起訴部分事實
    ，有連續犯之裁判上一罪關係，為起訴效力所及，本院自得
    一併審理。另公訴人移送併案審理之93年度偵字第16585 號
    案與起訴事實同一，本為起訴效力所及，本院自應併予審理
    。
六、原審予以被告甲○○論科，固非無見，惟查：(一)扣案之海洛
    因26包（合計淨重778.39公克）係調查員於93年6 月6 日上
    午5 時55分許，在高雄市○○區○○街90號騎樓前及7 樓之
    2 同案被告沈奇龍居處執行搜索時所查獲，屬同案被告沈奇
    龍所有，原判決竟於對被告甲○○科刑時，予以宣告沒收銷
    燬之，已有未合。(二)販賣毒品罪之成立，以行為人主觀上具
    有營利之意圖為要件，有罪之判決書，應將被告主觀上具有
    營利意圖之事實，於事實欄內詳加認定記載明白，然後於理
    由內說明其憑以認定之證據及理由，始足以為論罪科刑之依
    據。原審判決論處被告甲○○販賣第一級毒品罪，然對於被
    告甲○○主觀上是否具有營利之意圖，並未於事實欄內加以
    認定記載明白，亦未於理由內對此加以論敘說明，依上說明
    ，自不足以為論罪科刑之依據。(三)按共同正犯犯罪所得之財
    物為新台幣時，因係合併計算，且於全部或一部不能沒收時
    以其財產抵償之，為避免執行時發生重複沒收、抵償之情形
    ，故各共同正犯之間係採連帶沒收主義，於裁判時應諭知被
    告共同犯罪所得之財物應與其他共同正犯連帶沒收之。原判
    決既認定甲○○與乙○○、丙○○共同販賣海洛因所得合計
    315 萬元，則應於主文諭知「甲○○共同販賣毒品所得315
    萬元應與乙○○、丙○○連帶沒收之」。然原判決主文卻諭
    知「甲○○共同販賣毒品所得315 萬元與丙○○連帶沒收之
    」，漏未將共同正犯乙○○一併列入，依上說明，自有未恰
    。被告甲○○上訴意旨，否認犯罪，固無足取，惟原判決既
    有上述可議，自應由本院將原判決關於被告甲○○部分予撤
    銷改判。爰審酌被告甲○○身為執法之警察人員，明知毒品
    對社會治安危害程度甚重大，竟因友人乙○○之請託即意圖
    營利而參與販賣毒品犯行，且販賣之毒品數量非微，惟念其
    前並無任何犯罪前科紀錄，有臺灣高等法院被告前案紀錄表
    在卷可稽，且犯後於本院審理中已坦承犯行深表悔意等一切
    情狀，量處如主文第2 項所示之有期徒刑。又依其犯罪之性
    質，本院認有褫奪公權之必要，併宣告褫奪公權8 年。扣案
    之搭配門號0000000000號NOKIA 牌行動電話1 具，係共同被
    告丙○○所有，已經其供明在卷，且為供丙○○與甲○○聯
    絡有關販賣毒品事宜之用，應依毒品危害防制條例第19條第
    1 項之規定，沒收之。未扣案之搭配門號0000000000號、00
    00000000號行動電話各1 具，分別為被告甲○○及共同正犯
    丙○○所有，亦經其等供明在卷，且為其等持以供本件販賣
    海洛因聯繫使用，亦應依毒品危害防制條例第19條第1 項之
    規定沒收之，如全部或一部不能沒收時，追徵其價額。未扣
    案之被告甲○○與丙○○、乙○○與某不詳姓名之男子（運
    送毒品前來交付之人）共同販賣第一級毒品海洛因所得財物
    315 萬元，依共同正犯應對犯罪之全部事實負責之共犯連帶
    沒收理論，應依毒品危害防制條例第19條第1 項之規定，宣
    告連帶沒收，如全部或一部不能沒收時，以其等財產抵償之
    。至於另扣案搭配門號0000000000號之NOKIA 牌行動電話1
    具，亦無證據顯示係供販賣毒品聯繫之用，不另宣告沒收。
七、不另為無罪諭知部分：
  (一)公訴人意旨另以：被告甲○○、丙○○另與乙○○共組走私
    集團，利用不詳姓名之人以搭飛機夾帶闖關入境之方式，自
    大陸地區運輸第一級毒品進入台灣地區，因認被告甲○○亦
    另涉犯毒品危害防制條例第4 條第1 項運輸第一級毒品罪及
    懲治走私條例第2 條第1 項私運管制物品進口逾於公告數額
    罪嫌等語。
  (二)按犯罪事實應依證據認定之，無證據不得認定犯罪事實，刑
    事訴訟法第154 條第2 項定有明文。訊據被告甲○○堅決否
    認有參與乙○○運輸第一級毒品私運進入台灣之犯行，辯稱
    ：伊並不知道乙○○是如何取得毒品，是否以搭機夾帶闖關
    之方法入境台灣，伊完全未參與，亦不知情等語。經查：本
    件被告甲○○僅參與聯絡交易時間地點及收取價金等販賣毒
    品之行為，而證人即共同被告丙○○於偵查中亦證述稱：乙○○事先不會告知「空中飛人」（即夾帶毒品搭機闖關入境
    者）何時會進來，被告甲○○亦不知道，要等到「空中飛人
    」抵達後才會通知伊，伊再告訴告甲○○等語（參見93年度
    偵字第11343 號偵查卷第53頁反面）。是並無任何證據足以
    認定被告甲○○知悉乙○○何時、如何運輸毒品入境，自難
    認為被告有參與運輸毒品之構成要件行為或犯意聯絡。此外
    ，亦無其他積極證據足以證明被告甲○○有公訴人所指運輸
    第一級毒品犯行，本均應為無罪之諭知，惟公訴人認被告甲○○運輸第一級毒品、私運管制物品進口部分與前開論罪之
    販賣第一級毒品犯行間，有牽連犯之裁判上一罪關係，是就
    被告甲○○被訴運輸第一級毒品罪及懲治走私條例第2 條第
    1 項私運管制物品進口逾於公告數額罪嫌部分，本院爰不另
    為無罪之諭知，附此敘明。
八、同案被告沈奇龍、丙○○部分，均業經判決確定，自均不另
    論列，附此敘明。
據上論斷，應依刑事訴訟法第369 條第1 項前段、第364 條、第
299 條第1 項前段，毒品危害防制條例第4 條第1 項、第19條第
1 項，刑法第2 條第1 項、第11條、第37條第2 項、第59條，修
正前刑法第28條、第56條、第65條第2項，判決如主文。
本案經檢察官劉玲興到庭執行職務。
中    華    民    國    98    年    5     月    7     日
                刑事第一庭  審判長法  官  郭雅美
                                  法  官  張意聰
                                  法  官  莊崑山
以上正本證明與原本無異。
如不服本判決應於收受本判決後10日內向本院提出上訴書狀，其
未敘述上訴理由者，並得於提起上訴後10日內向本院補提理由書
狀（均須按他造當事人之人數附繕本）「切勿逕送上級法院」。
中    華    民    國    98    年    5     月    7     日
                                  書記官  葉淑華
附錄本判決論罪科刑法條：
毒品危害防制條例第4條第1項
製造、運輸、販賣第一級毒品者，處死刑或無期徒刑；處無期徒
刑者，得併科新臺幣 1 千萬元以下罰金。


司法院資訊處製作；財團法人民間司法改革基金會備份。
